【裁判字號】    98,訴,639
【裁判日期】    980630
【裁判案由】    毒品危害防制條例
【裁判全文】
臺灣基隆地方法院刑事判決               98年度訴字第639號
公  訴  人  臺灣基隆地方法院檢察署檢察官
被      告  乙○○
                    現於台灣基隆看守所
上列被告因違反毒品危害防制條例案件，經檢察官提起公訴（98
年度毒偵字第890號、第982號），被告就被訴事實為有罪之陳述
，本院合議庭裁定由受命法官獨任進行審判，經改依簡式審判程
序審理後判決如下：
    主  文
乙○○施用第一級毒品，累犯，處有期徒刑捌月；又施用第二級
毒品，累犯，處有期徒刑肆月。又施用第一級毒品，累犯，處有
期徒刑捌月；又施用第二級毒品，累犯，處有期徒刑肆月。應執
行有期徒刑壹年陸月。
    事  實
一、乙○○前因施用毒品案件，二度經觀察、勒戒後，均認無繼
    續施用毒品之傾向，由臺灣基隆地方法院檢察署檢察官先後
    以88年度毒偵字第26號、第79號、第165號、第181號、88
    年度偵字第4976號為不起訴處分確定，並分別於民國88年3
    月16日、同年8月31日執行完畢釋放。復因施用毒品案件，
    經送強制戒治（於90年3月24日戒治期滿執行完畢），經本
    院以88年度易字第614號判處有期徒刑6月確定，併另案竊盜
    所處有期徒刑1年，定其應執行刑為有期徒刑1年4月，於91
    年4月8日為執行完畢。又因施用毒品案件，經送強制戒治（
    於92年6月29日交付保護管束期滿執行完畢），經本院分別
    以91年度訴字第253號及91年度易字第311號各判處有期徒刑
    10 月、7月確定，併另案竊盜所處有期徒刑1年6月，定其應
    執行刑為有期徒刑2年9月，於94年7月14日執行完畢。再因
    施用毒品案件，經同法院分別以95年度訴字第295號、95年
    度易字第226號各判處有期徒刑8月、7月（下稱甲、乙罪）
    確定，併另案竊盜所處有期徒刑1年2月（下稱丙罪），定其
    應執行刑為有期徒刑2年4月。嗣與另案無故侵入住宅、竊盜
    所處拘役30日、有期徒刑7月、7月、5月、7月（下稱丁、戊
    、己、庚、辛罪），經分別減刑，甲乙丙丁戊己等罪合併定
    其應執行刑為有期徒刑1年9月、拘役15日；庚辛2罪合併定
    其應執行刑為有期徒刑6月，上開案件接續執行，甫於97年
    10 月15日執行完畢。
二、詎其猶不知悔改戒除毒癮，復於98年3月18日下午4、5時許
    ，在臺北縣瑞芳鎮○○路54號住處，以玻璃管燒烤之方式，
    非法施用第二級毒品安非他命1次；約隔1小時許，在同住處
    ，以針筒注射之方式，非法施用第一級毒品海洛因1次。再
    於98年4月16日某時，在同上住處，以玻璃管燒烤之方式，
    非法施用第二級毒品安非他命1次；約隔1小時許，在同上住
    處，以針筒注射之方式，非法施用第一級毒品海洛因1次。
    嗣其分別於98年3月21日下午4時許、98年4月17日下午5時50
    分許，因竊盜另案為警通知到場，復經其同意採驗其尿液均
    呈嗎啡、安非他命類陽性反應，始悉上情。
三、案經臺北縣政府警察局瑞芳分局報告臺灣基隆地方法院檢察
    署檢察官偵查起訴。
    理  由
壹、程序事項：
    本件被告乙○○所犯者非為死刑、無期徒刑、最輕本刑為3
    年以上有期徒刑之罪或高等法院管轄第一審案件，其於準備
    程序進行中，先就被訴事實為有罪之陳述，經告知其簡式審
    判程序之旨，並聽取公訴人、被告之意見後，本院業已依刑
    事訴訟法第273條之1第1項之規定，裁定由受命法官獨任以
    簡式審判程序進行本案之審理。
貳、實體事項：
一、事實認定
    上揭事實，業據被告於準備程序及本院審理時坦承在卷，而
    被告為警查獲後分別於98年3月21日17時6分許、98年4月17
    日17時30分，所採集之尿液送驗結果，均呈嗎啡及可待因、
    安非他命、甲基安非他命之陽性反應，此有98年4月6日
    UL/2009/30601、98年5月4日UL/2009/40822台灣檢驗科技股
    份有限公司濫用藥物檢驗報告各1紙附卷可稽。足徵被告之
    自白與事實相符，可以採信。又其前因施用毒品案件，於92
    年6月29日經強制戒治執行完畢，又於95年再犯施用毒品案
    ，其於5年內再犯本件施用用第一級毒品、第二級毒品之犯
    行，堪可認定，本案事證明確，應依法論科。
二、論罪科刑：
(一)、查海洛因、安非他命係毒品危害防制條例第2條第2項第1款
    、第2款所定之第一級、第二級毒品，被告施用第一級毒品
    海洛因、第二級毒品安非他命之行為，核被告所為，係犯毒
    品危害防制條例第10條第1項、第2項之施用第一級、第二級
    毒品罪。被告因施用而持有第一級毒品海洛因及第二級毒品
    安非他命之低度行為，應為施用第一級、第二級毒品之高度
    行為所吸收，不另論罪。被告所犯上開2次施用第一級毒品
    及2次施2用第二級毒品，其犯意各別，行為互殊，應予分論
    併罰。又其前曾受如事實欄所示之有期徒刑執行完畢，有臺
    灣高等法院被告前案紀錄表在卷可按，其於有期徒刑執行完
    畢後之5年內，故意再犯本件有期徒刑以上之罪，為累犯，
    其所犯上開4罪，均應依刑法第47條第1項加重其刑。
(二)、爰審酌被告犯罪之動機、曾有施用毒品之前科仍不知戒除，
    惟犯罪後坦承犯行，且所犯之施用毒品犯行乃戕害自己身心
    健康，並未危及他人等一切情狀，分別量處如主文所示之刑
    ，併定其應執行之刑。
三、據上論斷，應依刑事訴訟法第273條之1第1項、第299條第1
    項前段，毒品危害防制條例第10條第1項、第2項、第23條第
    2項，刑法第11條、第47條第1項、第51條第5款，判決如主
    文。
本案經檢察官甲○○到庭執行職務。
中    華    民    國    98    年    6     月    30    日
                  刑事第二庭法  官  陳伯厚
以上正本證明與原本無異。
如不服本判決應於收受送達後10日內向本院提出上訴書狀，並應
敘述具體理由；其未敘述上訴理由者，應於上訴期間屆滿後20日
內向本院補提理由書 (均須按他造當事人之人數附繕本)「切勿
逕送上級法院」。
中    華    民    國    98    年    7     月    1     日
                            書記官  王惠萍
附錄論罪法條：
毒品危害防制條例第10條
施用第一級毒品者，處 6 月以上 5 年以下有期徒刑。
施用第二級毒品者，處 3 年以下有期徒刑。


司法院資訊處製作；財團法人民間司法改革基金會備份。
